【裁判字號】    97,訴,1003
【裁判日期】    971030
【裁判案由】    俸給
【裁判全文】
臺北高等行政法院判決
                                     97年度訴字第01003號
                              .
原      告  甲○○
被      告  銓敘部
代  表  人  乙○○（部長）
訴訟代理人  丙○○
            丁○○
            戊○○
上列當事人間因俸給事件，原告不服公務人員保障暨培訓委員會
中華民國97年2 月19日97公審決字第0071號復審決定，提起行政
訴訟。本院判決如下：
    主  文
原告之訴駁回。
訴訟費用由原告負擔。
    事  實
一、事實概要：
    緣原告現任臺北市政府環境保護局木柵垃圾焚化廠（以下簡
    稱木柵焚化廠）工業工程職系工程員，於民國（下同）95年
    11月15日經木柵焚化廠以同日北市環木焚人字第0953049490
    0 號公務人員任用或俸給案申請重行審定送核書，申請採計
    其65年11月至66年10月曾任軍職上尉年資（以下稱系爭年資
    ）提敘俸級1 級，並自申請重行審定之日，即95年11月15日
    生效，經被告銓敘部以96年10月12日部銓三字第0962740947
    號書函否准。原告不服，提起復審，遭被告公務人員保障暨
    培訓委員會決定駁回，遂提起本件行政訴訟。
二、兩造聲明：
    (一)原告聲明求為判決：1.復審決定及原處分均撤銷。
                        2.被告應做成銓敘原告為委任第5 職
                          等年功俸10級520俸點並自95年11
                          月15日起生效之處分。
                        3.訴訟費用由被告負擔。
    (二)被告聲明求為判決：1.駁回原告之訴。
                        2.訴訟費用由原告負擔。
三、兩造之爭點：
    (一)本案爭執點如下：原告申請被告應銓敘原告為委任第5 職
      等年功俸10級520 俸點並自95年11月15日起生效，是否有
      據？
    (二)原告主張之理由：
      1.銓敘部為中華民國公務員任用之最高（後）審定機關，
        該部在鈞院95年訴字第03272 號田股審十案及對保訓會
        97公審決字第0071號決定乙案（指銓敘部96年11月15日
        部銓三字第0962872254號書函及96年1 月12日部銓三字
        第0962740947號書函、95年10月27日部銓三字第095271
        5021號函之答辯書狀所撰述：『對原告80年4 月15日初
        任公職有或無使用上尉軍階銓敘』均不相同），顯然被
        告銓敘部任官審議人員也認為80年4 月15日原告只需使
        用中尉軍階就可以審定到委任第四職等本俸5 級俸點34
        0 ，除被告銓敘部不認錯，被告保訓會也沒明察又隨之
        而舞實屬不應該，也請鈞院一併駁回公審決字第0071號
        決定書，重新審議（上列文件請銓敘部提供鈞院）。
      2.再按，被告銓敘部部銓三字第0962740947號書函說明二
        （第10 、11 行）…七、中尉、一等士官長具有委任任
        用資格者相當委任第五職等職務。如依當年（民國80年
        ）原告任木柵垃圾焚化廠第一組助理工程員為委任3 至
        4 職等職務，原告用少尉軍階即可任至委任第4 職等本
        俸1 級（俸點300 ），直接用中尉軍階即可任至委任第
        5 職等本俸1 級（俸點330 ），而當年原告中尉軍階有
        2 年年資，應可銓敘至委任第5 職等本俸2 級（俸點34
        0 ），比照原告當年最高可銓敘至委任第4 職等本俸5
        級（俸點340 ），所以臺北市政府當年同意原告為委任
        第4 職等本俸5 級（俸點340 ）（有臺北市政府80年4
        月15日80府人二字第80023121號任官令為證：當時發佈
        任官令為黃前市長大洲、人事處處長李若一決行『現任
        該部次長』。若當年有加敘上尉年資應為委任第4 職等
        本俸5 級年功1 級（俸點350 ）。
      3.俟相關卷證送銓敘部才被銓敘部80年6 月11日80台華甄
        三字第0568685 號函審定為委任第4 職等本俸第4 級俸
        點330 點（經原告近期詢問當年謝前人事主任（已退休
        ）等承辦人員說：…銓敘部當年就軍官轉任公務員之初
        任人員均會扣一年年資（謂：「訓練暨試用基本年資」
        ）…因原告的中尉軍階已敘任至最高職等即委任第4 職
        等本俸5 級（俸點340 ），當年是不能加敘年功俸所以
        用不上原告上尉軍階，且銓敘部承辦人說：「…上尉軍
        階年資用不上，等將來佔5 至7 職等缺或取得薦任資格
        時再使用可以銓敘至薦任6 職等級年資」。此有銓敘部
        95年10月27日給鈞院庭上95年度訴字第03272 號田股審
        十案的答辯狀中事實及理由一（即第1 頁最後1 句及第
        2 頁前12行內敘述）為證，經扣一年年資實際審定為委
        任第4 職等本俸第4 級俸點330 點，又當年審理時原告
        正奉派在日本接受為期3 個月的垃圾焚化操作訓練，完
        全不懂也沒被告知如何為最有利方式銓敘，又怕被告銓
        敘部不同意任用也沒人敢挑戰被告銓敘部人事人員的權
        威。
      4.如果被告銓敘部認為原告前開事實及理由所述不實，請
        被告銓敘部舉證其他類似案例，且按臺北市政府在81年
        以前技術人員任用條例停止適用（指廢止）前軍官轉任
        公務員案例：「沒有一個中尉軍官轉任時，銓敘部審敘
        低於委任第4 職等本俸第4 級俸點330 點」為證。顯然
        沒有被告等所云的：「原告少尉初任為委任第4 職等本
        俸1 級（俸點300 ），再加中尉2 年上尉1 年年資，才
        審敘為委任第4 職等本俸第4 級俸點330 點道理」，因
        為中尉及上尉軍官任何一個軍階在轉任公務員之資格上
        都已經超越達委任第5 職等（依80年前臺北市政府環境
        保護局所新設內湖及木柵垃圾焚化廠為新成立之獨立機
        關其內部工程員均是委任第3 至5 職等職務只要那時期
        間用中尉及上尉軍官任何一個軍階在轉任公務員之資格
        上都被銓敘部審定為委任第5 職等以上），所以同期同
        一任官人事命令之另2 位佔委任3 至5 職等職務工程員
        職缺，也是分別用中尉軍階及上尉軍階送銓敘部審理分
        別審定為第五職等本俸第4 級俸點360 點及第五職等本
        俸第5 級俸點370 點，原告為唯一一位委任3 至4 職等
        助理工程員，所以審敘為委任第4 職等本俸第4 級俸點
        330 點（因職權問題應請被告銓敘部舉證）。
      5.原告再發現被告銓敘部部銓三字第0962740947號書函說
        明、三所述（第2 頁最後一行及第3 頁）：「…以其上
        開學歷及其軍職1 年作為委任職技術人員之基本年資…
        」，經核對全國人事法規釋例資料庫第4 條：「…委任
        技術人員，應就具有左列個款之一者任用之：一至九款
        」規定，做出相關疑慮：「…既然原告之學歷（陸軍官
        校專修學生班31期畢業、陸軍兵工學校正規班54期畢業
        ）、經歷（機械技術士檢定合格、機械保養排長、修護
        官）及（技術兵科：兵工、機械工兵）軍官4 年已經符
        合任用規定，為何銓敘部仍要原告其上開學歷及其軍職
        1 年作為委任職技術人員之基本年資，其所扣軍職1 年
        之理由又沒其他法律規定及理由」，由以上法規及事證
        足資認定：「銓敘部以任用資格之認定與年資採計俸級
        二者認定錯亂，致原告自80年4 月15日初任公職起，累
        計已損失16年9 個月之薪俸差額，該部答辯應為無理由
        」，原告請求鈞院庭上撤銷被告銓敘部原裁定，併案審
        理及補發原告自80年4 月15日至今累計損失之薪俸差額
        ，以維護原告權益（請銓敘部提供法律依據及理由）。
      6.原告綜觀前訴及請求認為被告銓敘部在對原告任用資格
        之認定與年資採計俸級二者認定錯亂，16年了事過境遷
        不願意認錯，倘80年時有採計原告上尉軍官年資提敘，
        臺北市政府、環境保護局、木柵垃圾焚化廠等機關之人
        事室承辦人員也不會同意陳報原告上尉軍官年資「提敘
        晉級或俸級變更」給被告銓敘部，不可能有那麼樣多的
        人事承辦人員都認為80年原告只需使用中尉軍階就可以
        審定到委任第四職等本俸5 級俸點340 ，所以原告請求
        鈞院庭上或許詢問其他機關人事承辦人員（如鈞院或人
        事行政局），就可以清楚銓敘部當年及今日之錯誤。
      7.原告陳請鈞院庭上撤銷暨駁回被告等做成之決定，並重
        新審議原告用上尉軍階「提敘晉級或俸級變更（原告目
        前已修正職缺為委任第5 職等至薦任第7 職等工程員職
        務，依銓敘部函釋原告應可晉敘薦任第6 職等職務）」
        ，及補發原告自應提敘晉級或俸級變更時起至今累計損
        失之薪俸差額，以維護原告之權益。
    (三)被告主張之理由：
      1.原告係陸軍軍官學校專修學生班畢業，於80年4 月15日
        任臺北市政府環境保護局木柵垃圾焚化廠（以下簡稱木
        柵焚化廠）委任第三職等至第四職等機械工程職系助理
        工程員，依24年11月8 日制定、80年11月1 日廢止之舊
        技術人員任用條例（以下簡稱舊技術人員任用條例）第
        4 條第8 款及77年1 月11日修正發布之後備軍人轉任公
        職考試比敘條例施行細則（以下簡稱比敘條例施行細則
        ）第10條規定，前經被告採其62年10月22日至66年10月
        21日計4 年曾任軍職少尉、中尉及上尉官階之年資，以
        其上開學歷及其中軍職1 年作為委任職技術人員之基本
        年資，復以其曾任少尉軍階比敘為委任第四職等，自委
        任第四職等本俸一級起敘，另所餘3 年軍職年資提敘俸
        級三級，審定為以技術人員任用，核敘委任第四職等本
        俸四級330 俸點，嗣於81年4 月1 日調任該廠委任第五
        職等工程員職務，原告於95年11月15日申請俸級變更前
        來，再請求採計其65年11月至66年10月之軍職上尉年資
        提敘俸級，經被告於96年10年12日以部銓三字第096274
        0947號書函復略以，其曾任軍職上尉年資均已依法採計
        作為取得任用資格之基本年資或已採計提敘俸級之年資
        ，已無剩餘年資，故無法再予提敘俸級。原告不服，向
        被告保訓會提起復審，經該會以97年2 月19日97公審決
        字第0071號復審決定書決定：「復審駁回」。原告仍不
        服，爰向貴院提起行政訴訟。
      2.查舊技術人員任用條例第4 條規定：「委任職技術人員
        ，應就具有左列各款資格之一者任用之：…八、在認可
        之中等以上職業學校畢業，或具有同等學力，並曾任與
        所擬任職務相當之職務一年以上，著有成績者。…」復
        查77年1 月11日修正發布之比敘條例施行細則第10條規
        定：「（第1 項）本條例第5 條第1 項第2款 所稱『後
        備軍人依法取得公務人員任用資格者按其軍職年資比敘
        相當俸給』依左列之規定辦理：…六、上尉具有薦任任
        用資格者，轉任薦任第六職等職務。七、中尉、一等士
        官長具有委任任用資格者，轉任委任第五職等職務。八
        、少尉、二等士官長具有委任任用資格者，轉任委任第
        四職等職務。…（第2 項）前項各款軍職年資，經任官
        有案者轉任公務人員相當職務時，依該職務在職務列等
        表所列職等及轉任人員官等任用資格，自前項各款規定
        職等最低俸級起敘，並按每滿1 年提高1 級比敘，高資
        可以低用，但不得超過該職等本俸最高級。依前項第一
        第二第四等3 款取得跨職等資格者，均以較低職等轉任
        及起敘，但得按其最近考績連續2 年列甲等或連續3 年
        1 年列甲等2 年列乙等以上，轉任為較高職等，但一資
        不得二用（同一年資不得重複採計）。…」再查現行之
        比敘條例施行細則第10條規定：「（第1 項）後備軍人
        依法取得公務人員各官等任用資格者，其軍職官等官階
        ，與公務人員官等職等之對照，依下列規定辦理：…六
        、上尉具有薦任任用資格者，相當薦任第六職等職務。
        七、中尉、一等士官長具有委任任用資格者，相當委任
        第五職等職務。八、少尉、二等士官長具有委任任用資
        格者，相當委任第四職等職務。…（第2 項）本條例第
        5 條第1 項第2 款所稱後備軍人依法取得公務人員各官
        等任用資格者，按其軍職官等官階及年資，比敘該官等
        內相當職等及俸級，指依法取得公務人員各官等任用資
        格之後備軍人，應先依其軍職官等官階，依下列規定比
        照取得相當職等任用資格後，其軍職年資自比照之職等
        最低俸級起敘，按每滿1 年提高1級 敘至該職等本俸最
        高級；如有積餘年資，得依公務人員俸給法規之規定提
        敘年功俸級。高資可以低採，低資不得高採，同一年資
        不得重複採計，且前後畸零月數亦不得合併採計：…」
        另查公務人員俸給法施行細則（以下簡稱俸給法施行細
        則）第15條第2項 規定：「公務人員曾任公務年資依法
        採計作為取得任用資格之基本年資或已採計提敘俸級之
        年資，不得重複採計。…」。
      3.本案原告62年10月22日至66年10月21日計4 年曾任軍職
        少尉、中尉及上尉之年資，既於80年4 月15日任木柵焚
        化廠委任第三職等至第四職等助理工程員職務時，依前
        開規定，予以採計作為取得任用資格之基本年資或已採
        計提敘俸級有案，其已無剩餘年資可資提敘，故原告再
        於95年11月15日提出申請採計其65年11月至66年10月之
        軍職上尉年資提敘俸級，經被告於96年10年12日以部銓
        三字第0962740947號書函函復略以，依俸給法施行細則
        第15 條 第2 項規定，已無法予以採計提敘俸級，於法
        並無違誤。
      4.本案原告主張其中尉（2 年）可比敘至委任第五職等，
        應可敘至委任第五職等本俸二級，比照原告當年最高職
        等可敘至委任第四職等本俸五級一節，依比敘條例施行
        細則第10條規定，中尉軍階雖可比敘為委任第五職等，
        惟原告當時（按：80年4 月15日）所任職務列等最高為
        委任第四職等，並非委任第五職等，依比敘條例施行細
        則第10條規定，僅得以其少尉軍階比敘為委任第四職等
        ，並自委任第四職等本俸一級起敘。至於曾任少尉（相
        當委任第四職等）、中尉（相當委任第五職等）、上尉
        （相當薦任第六等）之年資，依舊技術人員任用條例規
        定，須以其曾任相當職等之軍職1 年作為轉任公務人員
        之基本年資，積餘軍職年資（高資可以低採）僅得予按
        年提敘俸級。是以，原告之訴求，洵屬就法規之誤解。
      5.又原告主張其80年4 月15日任木柵焚化廠助理工程員職
        務，被告應以較有利於原告之方式，予以重新審查一節
        ，查舊技術人員任用條例第5 條規定：「本條例所未規
        定事項，適用公務員任用法之規定。」，復查79年12月
        28日修正發布之公務人員任用法施行細則第23條規定：
        「公務人員經依第21條規定程序審定後，如有異議得於
        文到1 個月內提出確實證明或理由，陳由本機關長官依
        送審程序轉請復審。復審以1 次為限。」，原告於80年
        4 月15日任上開職務，前經被告於80年6 月11日以80台
        華甄三字第0568685 號函銓敘審定在案，原告當時既未
        依規定提起復審，該銓敘審定處分業已確定，已無法再
        予變更。
      6.綜上所述，原告之訴顯無理由，被告保訓會97年2 月19
        日97公審決字第0071號復審決定，於法並無不合。爰提
        出答辯如上，並請駁回原告之訴。
    理  由
一、本件被告銓敘部代表人原為朱武獻，訴訟中變更為乙○○，
    業據被告新任代表人乙○○提出承受訴訟狀聲明承受訴訟，
    核無不合，應予准許。
二、按「公務人員對於服務機關或人事主管機關所為之行政處分
    ，認為違法或顯然不當，致損害其權利或利益者，得依本法
    提起復審。」、「（第1 項）復審之提起，應自行政處分達
    到之次日起30日內為之。（第2 項）前項期間，以原處分機
    關收受復審書之日期為準。」、「復審人因天災或其他不應
    歸責於己之事由，致遲誤前條之復審期間者，於其原因消滅
    後10日內，得以書面敘明理由向保訓會申請回復原狀。但遲
    誤復審期間已逾1 年者，不得為之。」、「復審事件有下列
    各款情形之一者，應為不受理決定：..二、提起復審逾法定
    期間者。..」公務人員保障法第25條第1 項前段、第30條、
    第31條第1 項及第61條第1 項第2 款分別定有明文。又「行
    政處分如有誤寫、誤算或其他類此之顯然錯誤者，處分機關
    得隨時或依申請更正之。」、「行政處分於法定救濟期間經
    過後，具有下列各款情形之一者，相對人或利害關係人得向
    行政機關申請撤銷、廢止或變更之。但相對人或利害關係人
    因重大過失而未能在行政程序或救濟程序中主張其事由者，
    不在此限：一、具有持續效力之行政處分所依據之事實事後
    發生有利於相對人或利害關係人之變更者。二、發生新事實
    或新證據者，但以如經斟酌可受較有利益之處分者為限。三
    、其他具有相當於行政訴訟法所定再審事由且足以影響行政
    處分者。（第1 項）前項申請，應自法定救濟期間經過後3
    個月內為之；其事由發生在後或知悉在後者，自發生或知悉
    時起算。但自法定救濟期間經過後已逾5 年者，不得申請。
    」行政程序法第101 條第1 項及第128 條分別亦有明定。
三、次按舊技術人員任用條例第4 條規定：「委任職技術人員，
    應就具有左列各款資格之一者任用之：…八、在認可之中等
    以上職業學校畢業，或具有同等學力，並曾任與所擬任職務
    相當之職務一年以上，著有成績者。…」復查77年1 月11日
    修正發布之後備軍人轉任公職考試比敘條例施行細則（下稱
    比敘條例施行細則）第10條規定：「（第1 項）本條例第5
    條第1 項第2 款所稱『後備軍人依法取得公務人員任用資格
    者按其軍職年資比敘相當俸給』依左列之規定辦理：…六、
    上尉具有薦任任用資格者，轉任薦任第六職等職務。七、中
    尉、一等士官長具有委任任用資格者，轉任委任第五職等職
    務。八、少尉、二等士官長具有委任任用資格者，轉任委任
    第四職等職務。…（第2 項）前項各款軍職年資，經任官有
    案者轉任公務人員相當職務時，依該職務在職務列等表所列
    職等及轉任人員官等任用資格，自前項各款規定職等最低俸
    級起敘，並按每滿1 年提高1 級比敘，高資可以低用，但不
    得超過該職等本俸最高級。依前項第一第二第四等3 款取得
    跨職等資格者，均以較低職等轉任及起敘，但得按其最近考
    績連續2 年列甲等或連續3 年1 年列甲等2 年列乙等以上，
    轉任為較高職等，但一資不得二用（同一年資不得重複採計
    ）。…」再查現行之比敘條例施行細則第10條規定：「（第
    1 項）後備軍人依法取得公務人員各官等任用資格者，其軍
    職官等官階，與公務人員官等職等之對照，依下列規定辦理
    ：…六、上尉具有薦任任用資格者，相當薦任第六職等職務
    。七、中尉、一等士官長具有委任任用資格者，相當委任第
    五職等職務。八、少尉、二等士官長具有委任任用資格者，
    相當委任第四職等職務。…（第2 項）本條例第5 條第1 項
    第2 款所稱後備軍人依法取得公務人員各官等任用資格者，
    按其軍職官等官階及年資，比敘該官等內相當職等及俸級，
    指依法取得公務人員各官等任用資格之後備軍人，應先依其
    軍職官等官階，依下列規定比照取得相當職等任用資格後，
    其軍職年資自比照之職等最低俸級起敘，按每滿1 年提高1
    級敘至該職等本俸最高級；如有積餘年資，得依公務人員俸
    給法規之規定提敘年功俸級。高資可以低採，低資不得高採
    ，同一年資不得重複採計，且前後畸零月數亦不得合併採計
    ：…」另查公務人員俸給法施行細則（以下簡稱俸給法施行
    細則）第15條第2 項規定：「公務人員曾任公務年資依法採
    計作為取得任用資格之基本年資或已採計提敘俸級之年資，
    不得重複採計。…」。
四、本件原告現任臺北市政府環境保護局木柵垃圾焚化廠（以下
    簡稱木柵焚化廠）工業工程職系工程員，於95年11月15日經
    木柵焚化廠以同日北市環木焚人字第09530494900 號公務人
    員任用或俸給案申請重行審定送核書，申請採計其65年11月
    至66年10月曾任軍職上尉年資（以下稱系爭年資）提敘俸級
    1 級，並自申請重行審定之日，即95年11月15日生效，經被
    告銓敘部以96年10月12日部銓三字第0962740947號書函否准
    。原告不服，提起復審，遭被告公務人員保障暨培訓委員會
    決定駁回，遂提起本件行政訴訟。兩造分別為前揭事實欄所
    載之陳述，並對於下列事項不為爭執：(一)原告現任台北市政
    府環保局木柵垃圾焚化廠工業工程職系工程員，於95年11月
    15日經木柵焚化廠提出請求被告銓敘委任第5 職等年功俸10
    級520 俸點，並自95年11月15日起生效的申請。(二)原告申請
    採計65年11月至66年10月任職上尉的年資提敘俸級，被告予
    以否准。(三)被告原來採計62年10月到66年10月四年曾任軍職
    少尉、中尉、及上尉年資，於原告80年4 月15日任木柵焚化
    廠委任第3 職等至第4 職等機械工程職系助理工程員職務時
    ，以採計做為取得任用資格之基本年資，第1 年是基本年資
    ，其餘3 年已經提敘3 級。而兩造主要爭執點厥為：原告申
    請被告應銓敘原告為委任第5 職等年功俸10級520 俸點並自
    95年11月15日起生效，是否有據？本院判斷如下。
五、按「公務人員俸級經銓敘部銓敘審後，如有不服，得依公務
    人員保障法提起救濟；如有顯然錯誤，或有發生新事實、新
    證據等行政程序再開事由，得依行政程序法相關規定辦理。
    」公務人員俸給法第24條第1 項定有明文。可知：公務人員
    若對其經被告銓敘審定之俸級之處分有所不服，欲提行政救
    濟，應依首揭公務人員保障法第30條之規定，於法定30日內
    提起復審；又若因原行政處分有誤寫、誤算或類此之顯然錯
    誤者，則應依行政程序法第101 條第1 項規定申請更正；倘
    係發現新事實或新證據等程序重開之理由，則得依行政程序
    法第128 條之規定申請程序重開。
六、查本件原告係對被告95年2 月24日部銓三字第0952607619號
    函銓敘審定其94年年終考績為委任第5 職等年功俸9 級505
    俸點之處分不服，經由其服務之臺北市政府環保局木柵垃圾
    焚化場於95年11月15日以北市環木焚人字第09530494900 號
    函向被告呈送「公務人員任用或俸給案申請重行審定送核書
    」，申請比敘採計原告軍職上尉年資1 年，銓敘委任第5 職
    等年功俸10級520 俸點之處分，此有該送核書附於原處分卷
    （第57頁）可考。
七、但查本件原告係於95年11月15日提出本件申請，而原告於送
    核書上明載其收悉被告95年2 月24日部銓三字第0952607619
    號函係95年3 月7 日，從而，若原告本意在於提起復審，應
    自95年3 月8 日計算其復審期間30日，惟原告卻遲至96年10
    月31日始提出復審（被告收受復審書係96年11月2 日），顯
    已逾復審期間，其提起本件復審即不合法。又若原告本意係
    認有程序重開之事由，而申請程序重開，因其未提出任何「
    新事實」或「新證據」，且於95年3 月7 日收悉原處分後，
    遲至95年11月15日始行提出，亦已逾行政程序法第128 條第
    2 項所規定之3 個月期間，其申請程序重開，亦不合法。
八、末查若原告真意係認原處分有顯然錯誤，而申請更正，則因
    ：原告62年10月22日至66年10月21日計4 年曾任軍職少尉、
    中尉及上尉之年資，既於80年4 月15日任木柵焚化廠委任第
    三職等至第四職等助理工程員職務時，依首揭規定，予以採
    計作為取得任用資格之基本年資或已採計提敘俸級有案，其
    已無剩餘年資可資提敘至明。此等採計，並無誤寫、誤算或
    其他之顯然錯誤，從而，對於原告於95年11月15日採計其65
    年11月至66年10月之軍職上尉年資提敘俸級之申請，被告以
    96年10年12日以部銓三字第0962740947號書函函復略以：依
    俸給法施行細則第15條第2 項規定，已無法予以採計提敘俸
    級，於法並無違誤。
九、綜合上述，本件原告起訴論旨，核不足採，被告未探求原告
    系爭申請之真意究係提起復審、程序再開或申請更正，加以
    處理，固有不合；惟原告系爭申請，已逾提起復審及申請程
    序再開之法定期間，而不合法；另亦無申請更正顯然錯誤之
    理由，被告系爭函否准原告之申請，核無違誤，復審決定予
    以維持，亦無不合，原告仍執前詞，訴請撤銷，併請判命被
    告應銓敘原告為委任第5 職等年功俸10級520 俸點並自95年
    11月15日起生效，均為無理由，應予駁回。
十、據上論結，本件原告之訴為無理由，爰依行政訴訟法第98條
    第1 項前段，判決如主文。
中    華    民    國    97    年    10    月    30    日
                     臺北高等行政法院第七庭
                               審判長法  官   林  樹  埔
                                     法  官   林  玫  君
                                     法  官   闕  銘  富
上為正本係照原本作成。
如不服本判決，應於送達後20日內，向本院提出上訴狀並表明上
訴理由，如於本判決宣示後送達前提起上訴者，應於判決送達後
20日內補提上訴理由書（須按他造人數附繕本）。
中    華    民    國    97    年    10    月    31    日
                                     書記官   孫  筱  晴


司法院資訊處製作；財團法人民間司法改革基金會備份。
